【裁判字號】    89,易,1579
【裁判日期】    891214
【裁判案由】    公共危險
【裁判全文】
臺灣屏東地方法院刑事判決                        八十九年度易字第一五七九號
    公  訴  人  臺灣屏東地方法院檢察署檢察官
    被      告  乙○○
右列被告因公共危險案件，經檢察官提起公訴（八十九年度偵字第五八二四號），本
院判決如左：
    主  文
乙○○服用酒類，不能安全駕駛動力交通工具而駕駛，處有期徒刑肆月，如易科罰金
，以參佰元折算壹日。
    事  實
一、乙○○明知服用酒類，不能安全駕駛動力交通工具，不得駕車之規定，於民國八
    十九年九月二十一日上午，在屏東縣內埔鄉老埤農場內喝完酒，其酒後已達不能
    安全駕駛動力交通工具之狀態，猶駕駛車號ＮＱ—三五一八號自小客車，沿屏東
    縣高樹鄉廣福村往泰山村方向行駛，嗣於八十九年九月二十一日下午十五時三十
    分許，途經屏東縣高樹鄉○○村○○路泰山幹二十號前十六‧二公尺處，因酒醉
    無法安全駕駛，於行經上揭路沒之轉彎處時失控侵入對面車道撞及由甲○○所駕
    駛之車牌號碼ＷＪ—九六四一號自小貨車，致甲○○及車上乘客黃清霞受有不等
    之傷害（此部分未據告訴），事後乙○○為警測試酒精濃度值達每公升零點五毫
    克。
二、案經屏東縣警察局里港分局報請台灣屏東地方法院檢察署檢察官偵查起訴。
    理  由
一、訊據被告乙○○坦承於上揭時地因喝酒與被害人甲○○發生車禍之情，惟辯稱：
    伊當時還很清醒，係為閃避對向逆向行駛之車輛始侵入對向車道發生本件車禍云
    云。然查右揭事實業據被害人甲○○及黃清霞於檢察官偵查中證稱：被告當時所
    駕之車輛晃來晃去蛇行，侵入伊車道才撞到等語，並經本件車禍處理警員即泰山
    派出所警員江志勝於檢察官偵查中證述無誤，且被告駕車肇事後經警測試其飲酒
    後吐氣所含酒精成份達每公升零點五毫克此有酒精濃度測試表在卷可按，復有道
    路交通事故調查報告表、測試觀察紀錄表、現場照片四張等資料在卷可稽。佐以
    依被告及甲○○行進之方向及撞擊之地點恰於該轉彎處，衡情苟係甲○○於行經
    轉彎處失控，應係甲○○所駕之車輛衝入路旁，而如係被告過彎失控，則恰為本
    件之被告所駕車輛侵入對向車道，是堪認定本件肇事係因被告駕駛失控侵入對向
    車道無誤，被告酒後駕駛失控肇事，足見被告當時駕車已達不能安全駕駛之程度
    ，所辯顯係事後卸責之詞，不足採信，被告犯行堪予認定。
二、核被告乙○○所為，係犯刑法第一百八十五條之三之公共危險罪；爰審酌被告並
    無前科，有其前科表足稽，犯罪動機、目的、手段、酒醉駕車嚴重危害路上人車
    之安全且犯後飾詞諉過未見悔意等情狀，量處如主文所示之刑，並諭知易科罰金
    之折算標準。
據上論斷，應依刑事訴訟法第二百九十九條第一項前段，刑法第一百八十五條之三、
第四十一條，罰金罰鍰提高標準條例第二條，判決如主文。
本案經檢察官林津鋒到庭執行職務。
中      華      民      國      八十九      年    十二    月    十四    日
                                      臺灣屏東地方法院刑事第一庭
                                          法  官    郭書豪
右正本證明與原本無異。
對於本判決如有不服應於收受送達後十日內向本院提出上訴書狀上訴於台灣高等法院
高雄分院並按他造當事人之人數附具繕本。
                                          書記官    潘豐益
中      華      民      國      八十九      年    十二    月    十四    日
附錄論罪法條：
刑法第一百八十五條之三：服用毒品、麻醉藥品、酒類或其他相類之物，不能安全駕
駛動力交通工具而駕駛者，處一年以下有期徒刑、拘役或三萬元以下罰金。


司法院資訊處製作；財團法人民間司法改革基金會備份。
